【裁判字號】    90,易,3512
【裁判日期】    901227
【裁判案由】    毒品危害防制條例
【裁判全文】
臺灣臺中地方法院刑事判決                          九十年度易字第三五一二號
    公  訴  人  臺灣臺中地方法院檢察署檢察官
    被      告  甲○○
右列被告因毒品危害防制條例案件，經檢察官聲請以簡易判決處刑（九十年度毒偵字
第四五八○號)，本院豐原簡易庭認不宜以簡易判決處刑，簽移本院刑事庭改依通常
程序審理，判決如左：
    主  文
甲○○連續施用第二級毒品，累犯，處有期徒刑伍月，如易科罰金，以參佰元折算壹
日。
扣案安非他命貳包（毛重壹公克），沒收銷燬之。
    事  實
一、甲○○前曾於民國八十一年間因犯麻醉藥品管理條例案件，經本院於八十一年十
    二月八日以八十一年度訴字第二七七八號判處有期徒刑五年二月確定，於八十四
    年二月二十五日假釋出獄，假釋期間內付保護管束（八十四年二月二十五日至八
    十七年十一月十四日）；又於八十四年間因犯竊盜、藥事法等案件，經本院分別
    於八十四年十月六日、同年十月十一日以八十四年易字第四六六六號、八十四年
    訴緝字第九一七號判處有期徒刑六月、十月，二者合併定執行刑一年三月，並撤
    銷前案假釋接續執行至八十七年六月六日假釋出獄，假釋期間內付保護管束（八
    十七年六月二日至八十九年五月十一日）；再於八十八年間因犯贓物案件，經本
    院於八十八年三月九日以八十七年易字第四二八三號判處有期徒刑七月確定，並
    撤銷前案假釋，接續執行，於九十年六月七日執行完畢，猶不知悔改。
二、又因施用毒品案件，經依本院以八十七年度毒聲字第一一三三號裁定送勒戒處所
    觀察、勒戒後，認無繼續施用毒品之傾向，由臺灣臺中地方法院檢察署檢察官於
    民國八十七年八月二十五日，以八十七年度偵字第一六三二三號不起訴處分確定
    在案。詎甲○○於五年內復基於施用第二級毒品甲基安非他命之概括犯意，自九
    十年七月間某日起至同年九月六日下午十時許止，在臺中縣石崗鄉朋友家中，以
    將安非他命置於吸食器內，其下用火燒烤，吸其所產生之煙氣方式，連續非法施
    用第二級毒品安非他命多次，嗣於九十年九月八日二十時十分許，在臺中縣豐原
    市○○街三十八號前為警查獲，並扣得第二級毒品甲基安非他命二小包（毛重約
    一公克），經依本院九十年度毒聲字第四五三二號裁定送勒戒處所觀察、勒戒後
    ，認有繼續施用毒品之傾向。（保安處分部分，另由本院於九十年十月九日以九
    十年度毒聲字第四九四五號裁定令入戒治處所施以強制戒治一年。）
三、案經臺中縣警察局豐原分局報請臺灣臺中地方法院檢察署檢察官偵查後聲請簡易
    判決處刑。
    理  由
一、右揭犯罪事實業據被告甲○○於本院審理時坦承不諱，且其於警訊時為警採集之
    尿液經送臺中縣衛生局檢驗，亦驗出有甲基安非他命陽性反應，此有該局九十年
    九月十四日第一二五九八號檢驗尿水報告書一紙附卷可稽（見偵查卷宗第五十六
    頁），此外復有被告所持有之第二級毒品甲基安非他命二小包（毛重約一公克）
    扣案可資佐證，足徵被告確有施用第二級毒品安非他命之犯行。又被告前經依本
    院以八十七年度毒聲字第一一三三號裁定送勒戒處所觀察、勒戒後認無繼續施用
    毒品之傾向，由臺灣台中地方法院檢察署檢察官於八十七年八月二十五日以八十
    七年度毒偵字第一六三二三號為不起訴處分，有不起訴處分書及臺灣高等法院被
    告全國前案紀錄表、臺灣臺中地方法院檢察署刑案資料查註紀錄表各一份在卷足
    憑。其於五年內再犯毒品危害防制條例第十條之罪，經依本院於九十年九月九日
    以九十年度毒聲字第四五三二號裁定送臺灣臺中看守所附設勒戒處所執行觀察、
    勒戒後，認「有繼續施用毒品之傾向」，有該所九十年九月二十日九十中正總字
    第三○五○號函檢附之「有無繼續施用毒品傾向證明書」（見偵查卷宗第五十五
    頁）一紙在卷可參，是被告於五年內再犯毒品危害防制條例第十條第二項之罪，
    且於觀察勒戒後認有繼續施用毒品之傾向，事證明確，犯行堪以認定。
二、按安非他命係毒品危害防制條例第二條第二項第二款所稱之第二級毒品，被告甲
    ○○施用甲基安非他命之行為，係犯毒品危害防制條例第十條第二項施用第二級
    毒品罪。被告持有安非他命後，進而施用，其持有之低度行為應被施用高度行為
    所吸收，不另論其持有第二級毒品罪；又被告多次施用安非他命行為，時間緊接
    ，犯罪構成要件相同，顯係基於概括犯意而反覆為之，為連續犯，應依刑法第五
    十六條規定論以一罪，並加重其刑；再被告前曾於民國八十一年間因犯麻醉藥品
    管理條例案件，經本院於八十一年十二月八日以八十一年訴字第二七七八號判處
    有期徒刑五年二月確定，於八十四年二月二十五日假釋出獄，假釋期間內付保護
    管束（八十四年二月二十五日至八十七年十一月十四日）；又於八十四年間因犯
    竊盜、藥事法等案件，經本院分別於八十四年十月六日、十月十一日以八十四年
    易字第四六六六號、八十四年訴緝字第九一七號判處有期徒刑六月、十月，二者
    合併定執行刑一年三月，並撤銷前案假釋接續執行至八十七年六月六日假釋出獄
    ，假釋期間內付保護管束（八十七年六月二日至八十九年五月十一日）；再於八
    十八年間因犯贓物案件，經本院於八十八年三月九日以八十七年易字第四二八三
    號判處有期徒刑七月確定，並撤銷前案假釋，接續執行，於九十年六月七日執行
    完畢，此有臺灣臺中地方法院檢察署刑案資料查註紀錄表及臺灣高等法院被告全
    國前案紀錄表各一份在卷足憑，其於五年以內再犯本件有期徒刑以上之罪，為累
    犯，應依刑法第四十七條之規定，遞加重其刑。爰審酌被告曾有違反麻醉藥品管
    理條例之前科，因施用毒品安非他命觸法，經警查獲後仍不斷然戒絕，而隨即再
    犯，且經送觀察、勒戒後，仍有繼續施用毒品傾向而不知悔改，與其犯罪之動機
    、目的、手段、吸食安非他命時間、所生危害係屬藥物自殘，尚未嚴重破壞社會
    秩序、侵害他人權益、自陳係因身體不舒服才施用以減輕痛苦，及犯罪後坦承不
    諱態度良好等一切情狀，量處如主文所示之刑，並諭知易科罰金之折算標準。
三、末查，扣案安非他命二小包（毛重約一公克）係被告所有，業據被告陳明在卷，
    且屬毒品危害防制條例第二條第二項第二款所稱之第二級毒品，爰依同條例第十
    八條第一項前段規定沒收銷燬之。
據上論斷，應依刑事訴訟法第四百五十二條、第二百九十九條第一項前段，毒品危害
防制條例第十條第二項、第二十條第三項、第十八條第一項前段，刑法第十一條前段
、第五十六條、第四十七條、第四十一條第一項前段，罰金罰鍰提高標準條例第二條
，判決如主文。
中      華      民      國      九十      年      十二    月  二十七    日
                                  審判長法  官    梁  堯  銘
                                        法  官    楊  熾  光
                                        法  官    洪  堯  讚
右正本證明與原本無異。
如不服本判決，應於送達後十日內向本院提出上訴狀 （須附繕本） ，上訴於台灣高等
法院台中分院。
                                        書記官
中      華   民      國      九十      年      十二    月  二十七    日
附錄論罪科刑法條
毒品危害防制條例第十條第二項
施用第二級毒品者，處三年以下有期徒刑。


司法院資訊處製作；財團法人民間司法改革基金會備份。
